【裁判字號】    95,訴,1247
【裁判日期】    950707
【裁判案由】    毒品危害防制條例
【裁判全文】
臺灣臺中地方法院刑事判決              95年度訴字第1247號
公  訴  人  臺灣臺中地方法院檢察署檢察官
被      告  乙○○
                    （另案於臺灣臺中監獄臺中分監執行中）
上列被告因違反毒品危害防制條例案件，經檢察官提起公訴（95
年度毒偵字第 473號），本院合議庭裁定由受命法官獨任行簡式
審判程序，判決如下：
    主  文
乙○○連續施用第一級毒品，累犯，處有期徒刑捌月；扣案之第
一級毒品海洛因貳包（淨重零點壹參公克，空包裝重零點肆參公
克）沒收銷燬之。又施用第二級毒品，累犯，處有期徒刑參月。
應執行有期徒刑拾月，扣案之第一級毒品海洛因貳包（淨重零點
壹參公克，空包裝重零點肆參公克）沒收銷燬之。
    犯罪事實
一、乙○○之素行欠佳，曾有違反麻醉藥品管理條例、竊盜、違
    反肅清煙毒條例等前案紀錄，其違反肅清煙毒條例部分之犯
    行，經本院以民國85年度訴字第1815號判決判處有期徒刑 3
    年確定後，入監執行，經假釋、撤銷假釋復入監執行等程序
    ，始於91年5月1日縮刑期滿執行完畢。且其曾先後三次因施
    用毒品案件：(一)第一次經送勒戒處所觀察、勒戒後，認有繼
    續施用毒品之傾向，復經令入戒治處所施以強制戒治，經停
    止戒治、撤銷停止戒治復經令入戒治處所施以強制戒治後，
    於89年8月2日執行完畢釋放出所，並由臺灣臺中地方法院檢
    察署檢察官以89年度戒毒偵字第 491號為不起訴處分確定在
    案；(二)第二次除再經強制戒治，而於92年 8月28日執行完畢
    外，並經臺灣彰化地方法院以91年度訴字第 855號判決判處
    有期徒刑1年確定，經送監執行後，於93年8月12日縮刑期滿
    執行完畢；(三)第三次則經本院於94年11月30日以94年度訴字
    第3088號判決判處有期徒刑 1年10月，於95年1月2日確定，
    現在監執行中（此部分未構成累犯）。
二、詎乙○○猶不知悔改，復於受前開強制戒治及有期徒刑之執
    行完畢釋放後 5年內，基於施用第一級毒品海洛因之概括犯
    意，自95年1月初某日起至95年1月19日（起訴書記載為「20
    日」，當屬顯然之錯誤）中午12時止，在臺中縣后里鄉○○
    路 522號之居處，以將少許海洛因加水稀釋後置於注射針筒
    內再施打於身體血管之方式，及約每天施用 1次之頻率，連
    續施用第一級毒品海洛因多次。其另基於施用第二級毒品甲
    基安非他命之犯意，於95年 1月17日某時，亦在其上址居處
    ，以將少許甲基安非他命置於玻璃球吸食器內，再於其下點
    火燒烤後吸其煙霧之方式，施用第二級毒品甲基安非他命 1
    次。嗣於95年1月19日晚上8時許，為警持本院核發之搜索票
    ，在其上址居處內查獲，並於乙○○身上皮夾內，扣得第一
    級毒品海洛因2包（淨重0.13公克，空包裝重0.43公克）。
三、案經臺中縣警察局大甲分局報告臺灣臺中地方法院檢察署檢
    察官偵查起訴，本院改由受命法官獨任行簡式審判程序。
    理  由
一、認定犯罪事實與量刑審酌之依據：
  (一)被告乙○○之自白。
  (二)本院核發之搜索票影本 1紙、臺中縣警察局大甲分局搜索扣
    押筆錄、扣押物品目錄表各 1份、委託鑑驗尿液代號與真實
    姓名對照表1紙、查獲現場與扣案物品相片2張（以上均附於
    警詢卷中）、中山醫學大學附設醫院藥物濫用檢測中心尿液
    檢驗報告1份（附於偵查卷第36頁）、法務部調查局95年3月
    13日調科壹字第120017489號鑑定通知書1紙（附於偵查卷第
    31頁）。
  (三)扣案之海洛因2包（淨重0.13公克，空包裝重0.43公克）。
  (四)臺灣高等法院被告前案紀錄表（被告前案、累犯及素行之認
    定）。
二、按被告乙○○於行為後，刑法第56條關於連續犯之規定，業
    經刪除，另同法第47條關於累犯之規定，亦由原規定之「受
    有期徒刑之執行完畢，或受無期徒刑或有期徒刑一部之執行
    而赦免後，五年以內再犯有期徒刑以上之罪者，為累犯，加
    重本刑至二分之一」，修正為「受徒刑之執行完畢，或一部
    之執行而赦免後，五年以內故意再犯有期徒刑以上之罪者，
    為累犯，加重本刑至二分之一」（第一項部分），同法第51
    條第 5款之規定，則由原「宣告多數有期徒刑者，於各刑中
    之最長期以上，各刑合併之刑期以下，定其刑期。但不得逾
    二十年」，修正為「宣告多數有期徒刑者，於各刑中之最長
    期以上，各刑合併之刑期以下，定其刑期。但不得逾三十年
    」，並均自95年7月1日起施行。比較新舊法之規定，被告施
    用海洛因與甲基安非他命之行為，均應成立毒品危害防制條
    例第10條第1項與第2項之犯罪，此點固無不同，然：(一)就施
    用第一級毒品罪之部分，於舊法之情形下，被告之行為既具
    有時間緊接、方法相同，又係觸犯構成要件相同罪名之情形
    ，應僅以一罪論，而成立連續施用第一級毒品罪，並依法加
    重其刑，但以加重至二分之一為限；惟於新法之情形下，被
    告之各次行為均應獨立成罪，再依刑法第51條第 5款之規定
    ，於各刑中之最長期以上，各刑合併之刑期以下，定其應執
    行刑，比較新舊法規定之結果，修正後之新法，並無更有利
    於被告之情形可言；(二)就施用第一級毒品罪與施用第二級毒
    品罪之部分，被告之行為，既均構成累犯，且均應加重本刑
    至二分之一，比較修正前後之規定，新法之規定，亦非更有
    利於被告；(三)無論依新法或舊法，被告之行為，既屬數罪，
    於宣告刑均為有期徒刑之情形下，均應依刑法第51條第 5款
    之規定定其應執行刑，然依舊法，被告得受宣告之執行刑，
    不得逾20年，如依新法，則不得逾30年，是新舊法比較之結
    果，新法亦無更有利於本案被告之情形存在。是依上所述，
    無論從被告所犯之施用第一級毒品罪與施用第二級毒品罪，
    或最後應定執行刑之情形言，本案均應依刑法第2條第1項前
    段之規定，適用被告行為時之法律即修正前刑法之規定加以
    處斷，再合併定其應執行刑。
三、適用之法條：刑事訴訟法第273條之1第1項、第299條第 1項
    前段、第310條之2、第454條第1項，毒品危害防制條例第10
    條第1項、第2項、第18條第1項前段，刑法第11條、第2條第
    1項前段、（修正前）第56條、第47條、第51條第5款。
本案經檢察官甲○到庭執行職務。
中    華    民    國    95  年    7     月     7      日
                    臺灣臺中地方法院刑事第六庭
                            法  官  鄧  敏  雄
上正本證明與原本無異
如不服本判決，應於送達後十日內向本院提出上訴狀（須附繕本
），上訴於臺灣高等法院臺中分院。
                            書記官  黃  士  益
中    華    民    國    95  年    7    月     24      日
附錄本案論罪科刑法條全文：
毒品危害防制條例第10條
施用第一級毒品者，處6月以上5年以下有期徒刑。
施用第二級毒品者，處3年以下有期徒刑。


司法院資訊處製作；財團法人民間司法改革基金會備份。
